臺灣南投地方法院刑事判決
111年度審原易字第26號
公  訴  人  臺灣南投地方檢察署檢察官 
被      告  陳宏文



指定辯護人  本院公設辯護人許定國
上列被告因竊盜案件，經檢察官提起公訴（111年度偵字第4326
號），因被告於準備程序中就被訴事實為有罪之陳述，經告以簡
式審判程序之旨，並聽取當事人、辯護人之意見後，本院合議庭
裁定由受命法官獨任進行簡式審判程序，判決如下：
    主          文
陳宏文犯竊盜未遂罪，處拘役參拾日，如易科罰金，以新臺幣壹
仟元折算壹日。
    犯罪事實及理由
一、本案係依簡式審判程序審理，則就證據之調查，依刑事訴訟
    法第273條之2規定，自不受同法第159條第1項、第161條之2
    、第161條之3、第163條之1及第164條至第170條規定之限制
    。
二、本案犯罪事實及證據，除證據部分應補充被告陳宏文於本院
    準備程序及審理時之自白（見本院卷第72、78、79頁）外，
    餘均引用起訴書之記載（如附件）。
三、論罪科刑之理由：
　(一)核被告所為，係犯刑法第320條第3項、第1項之竊盜未遂
      罪，並依刑法第25條第2項之規定，減輕其刑。
　(二)檢察官起訴意旨雖主張被告前因公共危險案件經本院以10
      7年埔原交簡字第81號判決處有期徒刑4月確定，於民國10
      8年1月30日易科罰金執行完畢，5年以內再犯本案，為累
      犯，應加重其刑。本院參酌大法官釋字第775號解釋意旨
      ，認被告前案與本案所犯罪質尚有不同，且犯罪型態、手
      段、侵害法益及社會危害程度亦相異，難僅以被告於前案
      執行完畢後5年內再犯本案，即認被告對前案刑罰反應力
      薄弱而有特別惡性，本院裁量後不依刑法第47條第1項規
      定加重其刑。
　(三)本院審酌：被告前有多次財產犯罪前科，品行不佳，本案
      以附件所載方式竊取被害人車內財物未遂，犯後於偵審中
      坦承犯行，尚見悔意，兼衡其於本院自陳高中肄業之智識
      程度，目前無業無收入，經濟狀況勉強維持等一切情狀，
      量處如主文所示之刑，並諭知如易科罰金之折算標準。
　(四)扣案鑰匙6支雖為被告所有供犯罪所用，然被告於審理中
      自陳：「扣案鑰匙有幾支是我家中的鑰匙，我那時候確診
      ，家人也不在身邊，身上沒錢，想說看能不能開車門拿些
      財物，我看那車子是舊型的，想說用我的鑰匙開看看。」
      等語(見本院卷第79頁)，堪認扣案鑰匙6支乃被告平日即
      持有之物，並非因犯本案竊盜罪而特別準備，諭知沒收對
      犯罪預防無重大助益，且沒收追徵恐增勞費，爰不予宣告
      沒收。
四、適用之法律：
　　刑事訴訟法第273條之1第1項、第299條第1項前段、第310 
    條之2、第454條第2項。
五、如不服本判決，應於收受送達後20日內向本院提出上訴書狀
　　，並應敘述具體理由；其未敘述上訴理由者，應於上訴期間
　　屆滿後20日內向本院補提理由書（均須附繕本）。
本案經檢察官張弘昌提起公訴，檢察官王晴玲到庭執行職務。
中　　華　　民　　國　　111 　年　　11　　月　　30　　日
　　　　　　　　　刑事第五庭  法　官　  施俊榮
以上正本與原本無異。
如不服本判決應於收受送達後20日內向本院提出上訴書狀，並應
敘述具體理由；其未敘述上訴理由者，應於上訴期間屆滿後20日
內向本院補提理由書（均須按他造當事人之人數附繕本）「切勿
逕送上級法院」。
告訴人或被害人如對於本判決不服者，應具備理由請求檢察官上
訴，其上訴期間之計算係以檢察官收受判決正本之日期為準。
　　　　　　　　　　　　　　　書記官　  黃馨儀
中　　華　　民　　國　　111 　年　　11　　月　　30　　日
得上訴
附錄本案論罪科刑法條：
中華民國刑法第320條第3項、第1項
中華民國刑法第320條
意圖為自己或第三人不法之所有，而竊取他人之動產者，為竊盜
罪，處 5 年以下有期徒刑、拘役或 50 萬元以下罰金。
意圖為自己或第三人不法之利益，而竊佔他人之不動產者，依前
項之規定處斷。
前二項之未遂犯罰之。　　

附件：
臺灣南投地方檢察署檢察官起訴書
                                     111年度偵字第4326號
　　被　　　告　陳宏文　男　45歲（民國00年0月0日生）
　　　　　　　　　　　　住南投縣○○鄉○○村○○路00號
　　　　　　　　　　　　居南投縣○○鎮○○路0號
　　　　　　　　　　　　國民身分證統一編號：Z000000000號
上列被告因竊盜案件，已經偵查終結，認應提起公訴，茲將犯罪
事實及證據並所犯法條分敘如下：
        犯罪事實
一、陳宏文前因公共危險案件經臺灣南投地方法院以107年埔原
    交簡字第81號判決處有期徒刑4月確定，於民國108年1月30
    日易科罰金執行完畢。其仍不知悔改，於111年6月25日23時
    許，在南投縣○○鎮○○路0段000○0號前，意圖為自己不法之所
    有，基於竊盜之犯意，靠近AJV-0252自小客貨車(登記所有
    人為賴宛君，由黃中岳管領使用)之車窗，看見車內似有放
    置零錢等財物，著手以自備鑰匙打開車門行竊時，因車輛警
    報器啟動，經現場附近住戶攔下陳宏文報警處理而查獲。
二、案經南投縣政府警察局埔里分局報告偵辦。
        證據並所犯法條
一、上揭犯罪事實，業據被告於偵查中坦承不諱，核與證人陳致
    榮、黃中岳證述情節相符，並有扣押筆錄、扣押物品目錄表
    、監視錄影擷取畫面、蒐證照片、車輛資料報表等在卷可資
    佐證，被告自白核與事實相符，其犯嫌堪予認定。
二、核被告所為，係犯刑法第320條第3項、第1項之竊盜未遂罪
    嫌。扣案鑰匙為被告所有供犯罪所用之物，請依法宣告沒收
    之。被告於有期徒刑執行完畢後，5年內再犯本件有期徒刑
    之罪，為累犯。衡酌司法院大法官釋字第775號解釋意旨，
    加重其最低法定本刑，尚無罪刑不相當之情形，請依刑法第
    47條第1項規定，加重其刑。本署已影印前案判決、執行命
    令及通知、易科罰金收據等附卷，足以為前案徒刑執行完畢
    之具體證明，併此敍明。
三、依刑事訴訟法第251條第1項提起公訴。
    此　致
臺灣南投地方法院
中　　華　　民　　國　 111　　年　　7 　　月　　7 　　日
　　　　　　　　　　　　　　檢察官  張弘昌
本件證明與原本無異
中　　華　　民　　國　 111　　年　　7 　　月　　18　　日
　　　　　　　　　　　　　　書記官  周宏泉
附錄所犯法條：
中華民國刑法第320條
意圖為自己或第三人不法之所有，而竊取他人之動產者，為竊盜
罪，處 5 年以下有期徒刑、拘役或 50 萬元以下罰金。
意圖為自己或第三人不法之利益，而竊佔他人之不動產者，依前
項之規定處斷。
前二項之未遂犯罰之。